【裁判字號】    96,上易,2988
【裁判日期】    970116
【裁判案由】    竊盜
【裁判全文】
臺灣高等法院刑事判決                96年度上易字第2988號
上  訴  人
即  被  告  甲○○
上列上訴人因竊盜案件，不服臺灣臺北地方法院96年度易字第28
32號，中華民國96年11月26日第一審判決（起訴案號：臺灣臺北
地方法院檢察署96年度偵字第22500號），提起上訴，本院判決
如下：
    主  文
上訴駁回。
    事  實
一、甲○○基於意圖為自己不法所有之犯意，自民國九十六年十
    月二十三日起至同年十月二十九日止，先後於如附表所示之
    時間、地點，竊取如附表所示被害人所有之財物（犯罪之時
    間、地點、被害人、犯罪之方法及竊取之財物，均詳如附表
    編號(一)至編號(三)所載）。嗣於如附表查獲欄所示之時間、地
    點為警查獲，而查知上情。
二、案經臺北市政府警察局中正第一分局報請臺灣臺北地方法院
    檢察署檢察官提起公訴。
    理  由
壹、證據能力
    按被告以外之人於審判外之言詞或書面陳述，除法律有規定
    者外，不得作為證據。又被告以外之人於審判外之陳述，雖
    不符前四條之規定，而經當事人於審判程序同意作為證據，
    法院審酌該言詞陳述或書面陳述作成時之情況，認為適當者
    ，亦得為證據。當事人、代理人或辯護人於法院調查證據時
    ，知有第一百五十九條第一項不得為證據之情形，而未於言
    詞辯論終結前聲明異議者，視為有前項同意，刑事訴訟法第
    一百五十九條第一項、第一百五十九條之五分別定有明文。
    查被害人乙○○於警詢時所為之陳述，固係審判外之陳述而
    屬傳聞證據，惟上訴人即被告甲○○就上開審判外之陳述，
    於本院審理中，並不爭執證據能力，復未曾於言詞辯論終結
    前聲明異議（本院卷二一頁背面），而本院審酌該證人陳述
    作成時之情況，並無違法取證及證明力過低之瑕疵，亦認以
    之作為證據為適當，依前揭規定說明，自得為證據。
貳、實體方面
一、上開犯罪事實，迭據被告甲○○於警詢、偵查、原審及本院
    審理時坦承不諱，核與被害人乙○○於警詢中證述情節相符
    ，並有贓物認領保管單、卷附照片等件在卷可稽，及被告所
    有之壓力剪一支、開口扳手三支扣案可資佐證。足徵被告前
    開自白與事實相符，堪予採信。又按所謂兇器，並無種類之
    限制，凡客觀上足以對人之生命身體、安全構成威脅，具有
    危險性之物件者均屬之，且只須有於行竊時攜帶此種具有危
    險性之器物為已足，並不以自始攜帶或有行兇之意圖為必要
    。經查，被告於上揭行竊行為時，隨身攜帶如附表編號(二)、
    (三)所示之壓力剪、開口扳手等物，客觀上均足以對人之生命
    、身體構成威脅，且有行兇之可能性及危險性，此復有扣案
    物之照片可考（偵卷卷二○頁），該等之物屬刑法第三百二
    十一條第一項第三款所指「兇器」無訛。被告於本院辯稱非
    兇器云云（本院卷一五頁），顯非可採。綜上，本案事證明
    確，被告前開犯行洵堪認定，應依法論科。
二、論罪理由：
  (一)按刑法第三百二十一條第一項第三款所謂兇器，凡於人之生
    命身體之安全，易生危險者均屬之，因攜帶兇器行竊，只需
    行竊時攜帶具有危險性之兇器為已足，並不以主觀上有以該
    兇器行兇之意圖為必要（最高法院七十年度台上字第六一一
    ○號判決、七十一年度台上字第七二八號判決意旨參照）。
    扣案被告所攜帶之壓力剪、開口扳手等物，係屬質地堅硬之
    工具，無論被告主觀上是否旨在行兇抑僅用以行竊，在客觀
    上既具有行兇之危險性，屬兇器之一種無誤。
  (二)核被告於如附表編號(一)所為，係犯刑法第三百二十條第一項
    之普通竊盜既遂罪；於如附表編號(二)、(三)所為均係犯同法第
    三百二十一條第一項第三款之攜帶兇器竊盜既遂罪。其上開
    所犯，犯意各別，應予以分論併罰。
三、原審以被告所犯事證明確，適用刑事訴訟法第二百九十九條
    第一項前段，刑法第三百二十條第一項、第三百二十一條第
    一項第三款等規定，並審酌被告年屆五十餘歲，不思以己力
    正當謀生，反意圖不勞而獲，侵害他人之財產權，所為實屬
    非是，惟其犯罪後，已坦認犯行，且所竊物品價值不高等一
    切情狀，分別量處被告如附表編號(一)至編號(三)所示之刑，並
    定其應執行刑為有期徒刑十月；復敘明扣案壓力剪一支與開
    口扳手三支，均係被告所有，且為預備供本案竊盜犯罪之物
    併於附表編號(二)、(三)所示主文欄項下分別宣告沒收等情，其
    認事用法尚無違誤，量刑亦屬妥適。被告以所攜帶之壓力剪
    及開口扳手等物非屬兇器為由提起上訴，為無理由，應予駁
    回。末以被告於本院雖稱其有肝炎、高血壓等疾病，期能予
    以緩刑宣告云云（本院卷一五頁）。然本院審酌被告於本案
    攜帶兇器之犯行，客觀上足以對人之生命、身體構成威脅，
    且有行兇之可能性及危險性，認不宜宣告緩刑，併予敘明。
據上論斷，應依刑事訴訟法第三百六十八條，判決如主文。
本案經檢察官王壬貴到庭執行職務。
中    華    民    國    97    年    1    月    16    日
                刑事刑事第十八庭審判長法  官  溫耀源
                                      法  官  周政達
                                      法  官  段景榕
以上正本證明與原本無異。
不得上訴。
                                      書記官  陳靜姿
中    華    民    國    97    年    1    月    16    日
附錄本件論罪科刑法條全文：
刑法第320 條 (普通竊盜罪、竊佔罪)
意圖為自己或第三人不法之所有，而竊取他人之動產者，為竊盜
罪，處五年以下有期徒刑、拘役或五百元以下罰金。
意圖為自己或第三人不法之利益，而竊佔他人之不動產者，依前
項之規定處斷。
前二項之未遂犯罰之。
刑法第321條（加重竊盜罪）
犯竊盜罪而有左列情形之一者，處6月以上、5年以下有期徒刑：
一、於夜間侵入住宅或有人居住之建築物、船艦或隱匿其內而犯
    之者。
二、毀越門扇、牆垣或其他安全設備而犯之者。
三、攜帶兇器而犯之者。
四、結夥三人以上而犯之者。
五、乘火災、水災或其他災害之際而犯之者。
六、在車站或埠頭而犯之者。
前項之未遂犯罰之。
附表：
┌──┬──────┬─────────────┬──────┬─────┬─────┐
│編號│ 時間及地點 │   犯罪手法、所得財物     │ 查獲經過   │ 所犯法條 │  主 文   │
│    │            │                          │            │          │          │
├──┼──────┼─────────────┼──────┼─────┼─────┤
│(一)  │九十六年十月│甲○○基於意圖為自己不法所│同附表編號(三)│刑法第三百│甲○○竊盜│
│    │二十三日十四│有之犯意，見姓名年、籍不詳│所示        │二十條第一│，處有期徒│
│    │時許，在臺北│之人所有停放於前開地點之腳│            │項        │刑月。  │
│    │市萬華區康定│踏車一部並未上鎖，且無人看│            │          │          │
│    │路與峨嵋街口│管，認有機可趁，即徒手竊取│            │          │          │
│    │            │該腳踏車得手離去。        │            │          │          │
├──┼──────┼─────────────┼──────┼─────┼─────┤
│(二)  │九十六年十月│甲○○基於意圖為自己不法所│同附表編號(三)│刑法第三百│甲○○攜帶│
│    │二十九日上午│有之犯意，攜帶其所有客觀上│所示        │二十一條第│兇器竊盜，│
│    │十時許，在臺│足對人之生命、身體、安全構│            │一項第三款│處有期徒刑│
│    │北市大安區忠│成威脅、具有危險性之兇器即│            │          │柒月。扣案│
│    │孝復興捷運站│壓力剪一支、開口扳手三支，│            │          │壓力剪壹支│
│    │SOGO新館後方│，欲伺機選定行竊對象，竊取│            │          │、開口扳手│
│    │            │物品，嗣前往前開地點後，見│            │          │支，均沒│
│    │            │姓名、年籍不詳之人所有停放│            │          │收。      │
│    │            │於該處之腳踏車座墊頗為新穎│            │          │          │
│    │            │，且無人看管，認有機可趁，│            │          │          │
│    │            │即徒手竊取該座墊一個得手離│            │          │          │
│    │            │去。                      │            │          │          │
├──┼──────┼─────────────┼──────┼─────┼─────┤
│(三)  │九十六年十月│甲○○基於意圖為自己不法所│嗣於九十六年│刑法第三百│甲○○攜帶│
│    │二十九日十三│有之犯意，騎乘如編號(一)所示│十月二十九日│二十一條第│兇器竊盜，│
│    │時五十分許，│竊得之腳踏車、攜帶如附表編│十四時許，經│一項第三款│處有期徒刑│
│    │在臺北市中正│號(二)所示客觀上足對人之生命│警員在該址附│          │柒月。扣案│
│    │區○○○路一│、身體、安全構成威脅、具有│近查獲甲○○│          │壓力剪壹支│
│    │段與忠孝東路│危險性之兇器即壓力剪一支、│持有該腳踏車│          │、開口扳手│
│    │口          │開口扳手三支，欲伺機選定行│二部、腳踏車│          │支，均沒│
│    │            │竊對象，竊取物品，嗣前往前│座墊一個，並│          │收。      │
│    │            │開地點後，見乙○○所有停放│扣得其所有預│          │          │
│    │            │於該處之腳踏車一部並未上鎖│備供本案犯罪│          │          │
│    │            │，且無人看管，認有機可趁，│所用之壓力剪│          │          │
│    │            │即徒手竊取該腳踏車得手。  │一支、開口扳│          │          │
│    │            │                          │手三支，而查│          │          │
│    │            │                          │知上情。    │          │          │
└──┴──────┴─────────────┴──────┴─────┴─────┘


司法院資訊處製作；財團法人民間司法改革基金會備份。
